臺灣高等法院刑事判決　　　　　　　　 94年度上訴字第283號
上　訴　人
即　被　告　甲○○
上列上訴人因毒品危害防制條例案件，不服臺灣板橋地方法院93
年度訴字第1634號，中華民國93年12月24日第一審判決（起訴案
號：臺灣板橋地方法院檢察署93年度偵字第12715 號），提起上
訴，本院判決如下：
    主  文
原判決撤銷。
甲○○免訴。
    理  由
一、公訴意旨略以：被告甲○○（簡稱被告）基於轉讓第二級毒
    品安非他命之犯意，於九十二年七月三日九、十時許，在臺
    北縣中和市○○路一九○號四十一樓之一室，轉讓數量不詳
    之安非他命予李佳樺，以供李佳樺吸食之用（李佳樺所涉施
    用毒品案件，另案偵結），嗣於同日十一時許，在前揭處所
    為警查獲，並扣得吸食器一組、吸管十支、玻璃球一個、電
    子秤一台、毒品殘渣袋十個、夾鏈袋九十個、安非他命一小
    包（淨重○‧五公克），因認被告涉有毒品危害防制條例第
    八條第二項轉讓毒品罪嫌。
二、按案件曾經判決確定者，應諭知免訴之判決，刑事訴訟法第
    三百零二條第一款定有明文。經查，被告曾因相識多年之友
    人黃德平亦有施用第二級毒品安非他命之惡習，且缺乏購買
    第二級毒品安非他命之管道，黃德平於九十二年七月一日晚
    上七、八時許，以不詳號碼之電話撥打聯繫被告，被告礙於
    朋友情誼，明知安非他命係屬毒品危害防制條例第二條第二
    項第二款規定之第二級毒品，不得轉讓，仍基於轉讓第二級
    毒品安非他命之犯意，雙方約在臺北縣中和市○○路一九○
    號東帝士大樓一樓處，由被告將重量不詳之安非他命一小包
    以原價一千元轉讓予黃德平。同月三日上午七時五十分許，
    黃德平在台北市○○路一六八巷四二號五樓住處為警持搜索
    票查獲涉嫌施用第二級毒品安非他命，為配合警方之誘捕行
    動，於同日上午十時十九分許及十時五十九分許，兩度撥打
    被告所使用之0000000000號行動電話，佯稱欲購
    買一千元之安非他命，被告承前轉讓第二級毒品之概括犯意
    ，予以應允，並約定在上開東帝士大樓前交易，並將一小包
    裝內之第二級毒品安非他命（總毛重Ｏ‧七五公克，總淨重
    Ｏ‧五一公克，取樣Ｏ‧Ｏ一公克化驗，驗餘淨重Ｏ‧五Ｏ
    公克）及用於包裹毒品，防其裸露、潮濕，便於攜帶販賣之
    「外包裝」，於同日上午十一時許持往赴約，尚未交付毒品
    之際，即在臺北縣中和市○○路一九○號前為警當場逮捕，
    致未得逞，並扣得上開一小包裝內之第二級毒品安非他命及
    外包裝等情，業經本院以九十三年度上更一字第六四九號刑
    事判決，認被告犯有連續轉讓第二級毒品之罪，累犯，量處
    有期徒刑二年四月確定，有本院被告前案紀錄表及上開確定
    判決書影本在卷可按。而本件被告於九十二年七月三日九時
    許，在臺北縣中和市○○路一九○號四十一樓之一室，轉讓
    數量不詳之安非他命予李佳樺，以供李佳樺吸食等情，亦經
    被告坦承不諱，核與證人李佳樺證述之情節相符，參諸本件
    與上開確定判決認定之犯罪事實，關於被告轉讓方式、轉讓
    對象雖有不同，惟兩案僅相隔二日，時間密接，所犯為構成
    要件相同之同一罪名，顯係基於概括之犯意為之，為連續犯
    ，屬於裁判上一罪之關係，上開案件既經判決確定，揆之上
    開規定，自應就本件為免訴判決。
三、原審認被告罪證明確，予以論罪科刑，固非無見，惟未審酌
    兩案，間具有連續犯之裁判上一罪關係，自有未洽。被告上
    訴意旨，認本件應為上開確定判決之既判力效力所及，指摘
    原審判決不當，為有理由，自應由本院予以撤銷改判，另為
    被告免訴之判決，以昭公允。
據上論斷，應依刑事訴訟法第369條第1項前段、第364條、第302
條第1款，判決如主文。
本案經檢察官劉文水到庭執行職務。
中　　華　　民　　國　　94　　年　　4 　　月　　21　　日
　　　　　　　　　刑事第二十三庭審判長法　官  尤豐彥
　　　　　　　　　　　　　　　　　　  法　官  宋　祺
　　　　　　　　　　　　　　　　　　  法　官  鄧振球
以上正本證明與原本無異。
檢察官如不服本判決，應於收受送達後十日內向本院提出上訴書
狀，其未敘述上訴之理由者並得於提起上訴後十日內向本院補提
理由書（均須按他造當事人之人數附繕本）。
        　                            書記官  洪秋帆
中　　華　　民　　國　　94　　年　　4 　　月　　26　　日
